【裁判字號】    90,上易,895
【裁判日期】    900409
【裁判案由】    毒品危害防制條例
【裁判全文】
臺灣高等法院刑事判決                              九十年度上易字第八九五號
    上  訴  人
    即  被  告  甲○○
右上訴人因違反毒品危害防制條例案件，不服台灣台北地方法院八十九年易字第七七
二號，中華民國八十九年十二月二十九日第一審判決（起訴案號：台灣台北地方法院
八十八年毒偵字九八九號，及移送併辦八十九年毒偵字第一九六六號），提起上訴，
本院判決如左：
    主  文
上訴駁回。
    事  實
一、甲○○前因施用毒品案件，於民國八十八年二月二十八日經台灣板橋地方法院以
    八十八年毒聲字第一四八二號裁定送觀察、勒戒後，認無繼續施用毒品之傾向，
    由台灣板橋地方法院檢察署於八十八年四月二十六日以八十八年偵字第五四０九
    號不起訴處分確定；又因施用毒品案件，於八十八年八月六日經依台灣士林地方
    法院以八十八年毒聲字第一五八０號裁定送觀察、勒戒後，認無繼續施用毒品之
    傾向，由台灣士林地方法院檢察署於八十八年八月三十日以八十八年毒偵字第一
    一五號不起訴處分確定。詎不知悔改，復基於概括之犯意，自八十八年十月六日
    起至同年十月十日止，連續多次在台北市○○路與金山南路口附近某處及台北縣
    三重市○○路七十八號四樓居處等處所，利用將第二級毒品安非他命放置於玻璃
    球吸食器內燒烤成煙吸食之方式，而施用第二級毒品安非他命。嗣於八十八年十
    月八日下午六時二十分許、同年十月十三日下午二時三十分許，先後在台北市○
    ○路與國興路口、台北市○○○路○段一００號三樓等處為警查獲，因而查知上
    情。
二、案經台北市政府警察局萬華分局、文山第一分局先後報請台灣台北地方法院檢察
    署檢察官偵查起訴及移送併辦。
    理  由
一、訊據上訴人即被告（以下簡稱被告）甲○○對於右揭時、地連續施用第二級毒品
    安非他命之事實坦承不諱，核與其於八十八年十月八日、同年十月十三日為警查
    獲時所採集之尿液，送請台北市立療養院檢驗結果確呈安非他命陽性反應，及於
    八十八年十月十三日所採集之尿液，經再送請法務部調查局以螢光偏極免疫分析
    法初步檢驗及氣相層析質譜儀分析法確認，鑑驗結果其尿液確呈安非他命陽性反
    應等情相符，此分別有台北市立療養院八十八年十月十三日、同年十月十八日煙
    毒尿液檢驗報告書各一紙及法務部調查局八十八年十一月二十日0000000
    0號檢驗通知書一紙附卷可按（參八十八年毒偵字第九八九號偵查卷宗第五頁、
    八十九年毒偵字第一九六六號偵查卷宗第十五頁、第十六頁），足認被告之自白
    與事實相符。又被告前因施用第二級毒品案件，先後經依台灣板橋地方法院八十
    八年毒聲字第一四八二號、台灣士林地方法院八十八年毒聲字第一五八０號裁定
    送觀察、勒戒後，均認無繼續施用毒品之傾向，而分別由台灣板橋地方法院檢察
    署、台灣士林地方法院檢察署以八十八年偵字五四０九號、八十八年毒偵字第一
    一五號為不起訴處分確定，有前開不起訴處分書共二件在卷足憑（參八十八年度
    毒偵字第九八九號偵查卷宗第十九頁、第二十一頁正反面），被告於受前開不起
    訴處分後三犯施用第二級毒品之行為，罪證明確，其犯行堪以認定，應依法論科
    。
二、核被告所為，係犯毒品危害防制條例第十條第二項之施用第二級毒品罪。其先後
    多次施用第二級毒品安非他命犯行，時間緊接，方法相同，所犯構成要件相同之
    罪名，顯係基於概括之犯意為之，應依連續犯之規定以一罪論，並加重其刑。公
    訴人起訴事實雖未敘及被告於八十八年十月八日為警查獲後迄同年月十日止仍有
    繼續施用第二級毒品安非他命之犯行，然此與其起訴部分有連續犯之裁判上一罪
    法律關係，為起訴效力所及，應併予審酌。又被告施用第二級毒品前後之持有毒
    品之低度行為，應為施用毒品之高度行為所吸收，不另論罪。
三、原審本於同上見解，適用毒品危害防制條例第十條第二項，刑法第十一條前段、
    第四十一條、第五十六條，罰金罰鍰提高標準條例第二條前段規定，並審酌被告
    到案後已坦承犯行，且其施用毒品之犯行，在性質上乃屬對自我身心健康之自戕
    行為，並具有病患性人格之特質，故行為本身對社會所造成之危害並非直接、巨
    大，然其前因施用第二級毒品案件，於八十八年間先後經台灣板橋地方法院及台
    灣士林地方法院裁定送觀察、勒戒後，均認無繼續施用毒品之傾向，而分別由台
    灣板橋地方法院檢察署、台灣士林地方法院檢察署為不起訴處確定，未滿二月即
    又三犯本件施用毒品之案件，足認其未能記取教訓而生警惕之心等情狀，量處被
    告有期徒刑六月，如易科罰金以三百元折算一日。經核原審認事用法均無不合，
    量刑亦稱允當，被告上訴意旨，認為其已經戒治完畢，並已經改過，現有正當工
    作云云，指摘原判決不當，惟按犯施用第二級毒品罪，經觀察勒戒後，無繼續施
    用毒品傾向者，應由檢察官為不起訴之處分，惟檢察官為不起訴處分後，三犯施
    用第二級毒品罪者，一律先令入戒治處所施以強制戒治，檢察官並應對施用毒品
    部分提起公訴，施用者仍應接受刑罰制裁，此觀諸毒品危害防制條例第二十條第
    二項、第三項之規定自明，是被告之上訴為無理由，應予駁回。
據上論斷，應依刑事訴訟法第三百六十八條，判決如主文。
本案經檢察官劉靜婉到庭執行職務。
中      華      民      國    九十      年      四      月     九       日
                            台灣高等法院刑事第十五庭
                                審判長法  官  房  阿  生
                                      法  官  張  傳  栗
                                      法  官  鄧  振  球
右正本證明與原本無異。
不得上訴。
                                      書記官  洪  秋  帆
中      華      民      國    九十      年      四      月     十一     日
附錄：本案論罪科刑法條全文
毒品危害防制條例第十條
施用第一級毒品者，處六月以上五年以下有期徒刑。
施用第二級毒品者，處三年以下有期徒刑。


司法院資訊處製作；財團法人民間司法改革基金會備份。
